th: ลักษณะเสียงไฮแฮท: สมดุล; สว่าง; ซับซ้อน; ชัดเจน; พุ่ง; ทุ้ม; แห้ง; นุ่มนวล; แตกซ่าน; อบอุ่น; อื่นๆ
zh-TW: 踏鈸聲音特性: 均衡; 明亮; 複雜; 清脆; 穿透; 低沉; 乾澀; 平滑; 粗獷; 溫暖; 其他
tr: Hi-hat ses karakteri: Dengeli; Parlak; Kompleks; Net; Keskin; Tok; Kuru; Pürüzsüz; Kirli; Sıcak; Diğer
ru: Характер звучания хай-хэта: Сбалансированное; Яркое; Комплексное; Четкое; Прорезающее; Темное; Сухое; Мягкое; Грязное; Теплое; Другое
fr: Caractéristiques sonores du charleston: Équilibré; Brillant; Complexe; Net; Tranchant; Sombre; Sec; Doux; Trashy; Chaleureux; Autre
sl-SI: Zvočni značaj hi-hat činele: Uravnotežen; Svetel; Kompleksen; Oster; Prodoren; Temen; Suh; Mehek; Umazan; Topel; Drugo
es: Carácter de sonido de los platillos hi-hat: Equilibrado; Brillante; Complejo; Nítido; Punzante; Oscuro; Seco; Suave; Sucio; Cálido; Otro
hu: Hi-hat hangkaraktere: Kiegyensúlyozott; Fényes; Komplex; Kattanós; Átütő; Sötét; Száraz; Lágy; Zajos; Meleg; Egyéb
de: Hi-Hat-Klangcharakter: Ausgewogen; Hell; Komplex; Knackig; Durchdringend; Dunkel; Trocken; Weich; Trashig; Warm; Andere
ja: ハイハットサウンドキャラクター: バランス; ブライト; コンプレックス; クリスプ; カッティング; ダーク; ドライ; スムース; トラッシー; ウォーム; その他
nl: Geluidskarakter hi-hat: Gebalanceerd; Helder; Complex; Helder en scherp; Snijdend; Donker; Droog; Zacht; Trashy; Warm; Overig
vi: Đặc tính âm thanh của cặp chũm chọe chân: Cân bằng; Sáng; Phức tạp; Giòn; Sắc bén; Tối; Khô; Mượt; Đục; Ấm; Khác
cs: Charakter zvuku hi-hatu: Vyvážený; Jasný; Komplexní; Ostrý; Průrazný; Temný; Suchý; Hladký; Trashy; Teplý; Jiný
it: Carattere sonoro dell'hi-hat: Bilanciato; Brillante; Complesso; Nitido; Tagliente; Scuro; Asciutto; Morbido; Trashy; Caldo; Altro
ro-RO: Caracterul sunetului de fus-cinel: Echilibrat; Deschis; Complex; Clar; Pătrunzător; Închis; Sec; Lin; Trashy; Cald; Altele
sv: Hi-hat – ljudkaraktär: Balanserad; Ljus; Komplex; Krispig; Genomträngande; Mörk; Torr; Mjuk; Trashig; Varm; Annat
pt-BR: Características sonoras do chimbal: Equilibrado; Brilhante; Complexo; Definido; Cortante; Escuro; Seco; Suave; Trashy; Quente; Outros
da: Hi-hats lydegenskaber: Afbalanceret; Lys; Kompleks; Sprød; Gennemtrængende; Mørk; Tør; Blød; Trashy; Varm; Andet
el: Ηχητικός χαρακτήρας hi-hat: Ισορροπημένος; Φωτεινός; Πολύπλοκος; Καθαρός; Διαπεραστικός; Σκοτεινός; Ξηρός; Απαλός; Trashy; Ζεστός; Άλλο
pt-PT: Sonoridade do chimbal: Equilibrado; Brilhante; Complexo; Nítido; Cortante; Escuro; Seco; Suave; Sujo; Quente; Outro
hr-HR: Karakter zvuka hi-hata: Uravnotežen; Svijetao; Kompleksan; Jasan; Prodoran; Taman; Suh; Gladak; Trashy; Topao; Ostalo
pl: Charakter dźwięku talerza hi-hat: Zrównoważone; Jasne; Złożone; Wyraziste; Przebijające; Ciemne; Suche; Gładkie; Brudne; Ciepłe; Inne
lt-LT: „Hi-Hat“ garso charakteris: Subalansuotas; Šviesus; Kompleksinis; Ryškus; Kertantis; Tamsus; Sausas; Švelnus; Karkščiantis („Trashy“); Šiltas; Kita
zh-CN: 镲片音色特点: 平衡; 明亮; 复杂; 清脆; 穿透力强; 低沉; 干燥; 平滑; 沙哑; 温暖; 其他
bg-BG: Характеристика на звука на хай-хет чинел: Балансиран; Ярък; Комплексен; Отчетлив; Пронизващ; Тъмен; Сух; Гладък; Мръсен; Топъл; Други
ko: 하이햇 사운드 특성: 밸런스드; 브라이트; 컴플렉스; 크리스프; 커팅; 다크; 드라이; 스무스; 트래시; 웜; 기타
en: Hi-hat sound character: Balanced; Bright; Complex; Crisp; Cutting; Dark; Dry; Smooth; Trashy; Warm; Other
sk-SK: Charakter zvuku hi-hatu: Vyvážený; Jasný; Komplexný; Ostrý; Prierazný; Temný; Suchý; Hladký; Drsný; Teplý; Iné
nb: Lydkarakter for hi-hat: Balansert; Lys; Kompleks; Sprø; Gjennomtrengende; Mørk; Tørr; Myk; Trashy; Varm; Annet
fi: Hi-hatin äänen luonne: Tasapainoinen; Kirkas; Monivivahteinen; Terävä; Läpileikkaava; Tumma; Kuiva; Pehmeä; Rosoisa; Lämmin; Muu